Moustapha

Nimaga

Responsable commercial senior



Information Personnelles

Adresse75 000 Paris **Téléphone**+33 7 54 84 21 21

e-mail

charles.sartre@gmail.com

Linkedin

linkedin.com/in/charlessartrezety

Langues

Anglais-Bilingue(c2)

Alemand-Courant(1)

Informatique

Microsoft CRM et Salestforce

Base de données SOL

Certifications

03/2019 Certification **AKOR** en **Performance collective** 10/2014

Certification **AKOR** en **Relation client d'exception**

Responsable commercial B2B avec dix ans d'experience dans de comptes clients et d'équipes commerciales dans les domaines de la haute technologie (infrastructures réseaux et antennes de télécommunication). Apte à gére de vastes équipes de commerciaux tout en appliquant mon savoir – faire en stratégie de marché et d'aquisition. je suis apte à aider Orange à développer sa clientéle B2B en ile-de-france et dépaser ses objectifs.

Expérience Professionnelle

01/2002- 05/2020

Responsable commercial B2B

Cellnex Telecom, Paris

- · Développer le portefeuille commerciale(B2B) et fidéliser la clientéle
- · Gérer les grands comptes essentiels
- · Superviser une équipe de 20 commerciaux sédentaires et nomades
- préparer et négocier les appels d'offres

Résultats majeurs:

- Augmentation du chiffre d'afaires annuel de 25% en moyenne sur les 5 derniéres années.
- Création d'une équipe internationale concentrée sur les marchés frontaliers.

06/2009-12/2011

Commercial B2B

Dell EMC Frence .paris

- · Effectuer la prospection dans la france entiér.
- · Générer de nouveaux leader par démarchage.
- · Convevoir et négocier les contrats.
- · poste obtenu suite à un stage de fin d'études

Résultas majeurs

- · Acquisition en fidélisation du plus gros cient du marché français
- plus faible taux de rabais accordes de l'équipe par contrat signé

formation

09/2008-

Licence professionnelle commerce

06/2009

Akor Alternance

Paris

09/2006-06/2008 **BTS NRC (Négociation Relation Client)**

Akor Alternance

Paris

Compétences

Gestion d'équipe commerciale d'envergure Stratégie commerciale et de marché Négociation et force de proposition Grand sens du relationel ouverture d'esprit. passion pour les hautes technologies